臺灣桃園地方法院家事裁定　　　　　　110年度家聲字第109號
聲　請　人　張志亘　

　　　　　　陳怡均　
　　　　　　陳建佑　
　　　　　　張芷菱即張秀玲

　　　　　　共同送達代收人　宋嬅玲律師（法律扶助基金會）
相　對　人　陳永豐　
上列聲請人聲請返還保證書事件，本院裁定如下：
    主    文
本院96年度執全字第4536號假扣押事件聲請人所提供之財團法人
法律扶助基金會法扶保證字第09603026號、第09603027號、第09
603025號、第09603024號保證書，准予返還。
    理    由
一、按訴訟終結後，供擔保人證明已定20日以上之期間，催告受
    擔保利益人行使權利而未行使者，或法院依供擔保人之聲請
    ，通知受擔保利益人於一定期間內行使權利並向法院為行使
    權利之證明而未證明者，法院應依供擔保人之聲請，以裁定
    命返還其提存物。民事訴訟法第104條第1項第3款定有明文
    同條於其他依法令供訴訟上之擔保者準用之。同法第106 條
    定有明文。所謂「訴訟終結」，應從廣義解釋，包括撤銷假
    扣押或假處分裁定及執行程序終結在內。債權人收受假扣押
    或假處分裁定後逾30日者不得聲請執行，強制執行法第132
    條第3 項定有明文。故假扣押或假處分之供擔保人，於法院
    撤銷假扣押或假處分之執行後，如該假扣押或假處分裁定已
    逾上開30日期間而不得聲請執行時，自不因供擔保人未聲請
    撤銷假扣押或假處分裁定，而影響其依民事訴訟法第106 條
    準用同法第104 條第1 項第3 款規定行使定期催告及返還擔
    保物之權利。最高法院88年度台抗字第682 號裁判要旨可資
    參照。
二、聲請意旨略以：聲請人前依鈞院96年度裁全字第7072號假扣
    押裁定，提供如主文所示之財團法人法律扶助基金會保證書
    ，向鈞院聲請假扣押執行相對人之財產在案。茲因本案訴訟
    已經判決確定，聲請人已撤回鈞院97年度司執全字第682 號
    假扣押之執行，且上開假扣押執行標的已全部交付終局執行
    ，相對人亦將上開假扣押之不動產贈與聲請人張芷菱，假扣
    押執行程序可謂終結，並於撤回執行後經鈞院110 年4 月6
    日桃院祥民溫110 年度聲字第162 號函通知相對人即受擔保
    利益人於一定期間內行使權利而未行使，爰依法聲請裁定准
    予返還系爭保證書等語。
三、聲請人提出本院96年度裁全字第7072號裁定影本、財團法人
    法律扶助基金會保證書影本、本院97年度家訴字第24號判決
    影本、臺灣高等法院97年度家上字第269 號判決影本、最高
    法院99年度台上字第959 號判決影本、臺灣高等法院99年度
    家上更㈠字第8 號判決影本、最高法院100 年度台上字第10
    39號裁定影本、本院106 年5 月2 日桃院豪96執全地字第45
    36號函影本、桃園市地籍異動索引、本院110 年4 月6 日桃
    院祥民溫110 年度聲字第162 號函影本等為證。並經本院依
    職權調取本院96年度司執全字第5463號假扣押執行卷、110
    年度聲字第162 號通知行使權卷等核閱屬實，核與聲請人上
    開主張相符。聲請人已具狀撤回對相對人之假扣押執行終結
    在案，假扣押執行程序既已終結，符合廣義的訴訟終結要件
    ，而本案訴訟終結後，本院依聲請人聲請通知受擔保利益人
    即相對人行使權利，相對人並未不行使，有案件繫屬查詢表
    可佐，聲請意旨核無不合，應予准許。
中    華    民    國   110    年    10    月    15    日
                  家事庭法  官  毛松廷
以上正本係照原本作成。
如不服本裁定應於送達後10日內向本院提出抗告狀，並應繳納抗
告費新台幣1000元。
中    華    民    國   110    年    10    月    15    日
                        書記官  張堯振